【裁判字號】    99,上訴,222
【裁判日期】    990226
【裁判案由】    毒品危害防制條例
【裁判全文】
臺灣高等法院臺中分院刑事判決         99年度上訴字第222號
上  訴  人
即  被  告  甲○○
上列上訴人因違反毒品危害防制條例案件，不服臺灣臺中地方法
院98年度訴字第3887號中華民國98年12月18日第一審判決（起訴
案號：臺灣臺中地方法院檢察署98年度毒偵字第3875號），提起
上訴，本院判決如下：
    主  文
上訴駁回。
    理  由
一、按依刑事訴訟法第350條、第361條、第362條、第367條規定
    ，不服地方法院之第一審判決而上訴者，須提出上訴書狀，
    並應敘述具體理由，為上訴必備之程式；其所提出之書狀未
    敘述上訴理由，或僅曾以言詞陳述上訴理由者，均應於上訴
    期間屆滿後20日內補提理由書於第一審法院。第一審法院經
    形式審查，認逾期未補提上訴理由者，應定期間先命補正；
    逾期未補正者，為上訴不合法律上之程式，應以裁定駁回。
    倘已提出上訴理由，但所提非屬具體理由者，則由第二審法
    院以上訴不合法律上之程式，判決駁回。而所謂具體理由，
    必係依據卷內既有訴訟資料或提出新事證，指摘或表明第一
    審判決有何採證認事、用法或量刑等足以影響判決本旨之不
    當或違法，而構成應予撤銷之具體事由，始克當之（例如：
    依憑證據法則具體指出所採證據何以不具證據能力，或依憑
    卷證資料，明確指出所為證據證明力之判斷如何違背經驗、
    論理法則）；倘僅泛言原判決認定事實錯誤、違背法令、量
    刑失之過重或輕縱，而未依上揭意旨指出具體事由，或形式
    上雖已指出具體事由，然該事由縱使屬實，亦不足以認為原
    判決有何不當或違法者（例如：對不具有調查必要性之證據
    ，法院未依聲請調查亦未說明理由，或援用證據不當，但除
    去該證據仍應為同一事實之認定），皆難謂係具體理由，俾
    與第二審上訴制度旨在請求第二審法院撤銷、變更第一審不
    當或違法之判決，以實現個案救濟之立法目的相契合，並節
    制濫行上訴（最高法院97年度臺上字第892號刑事判決意旨
    參照）。
二、本件上訴人即被告甲○○（下稱被告）上訴狀所載理由，略
    謂：判刑太重云云。
三、經查：
(一)被告因不服地方法院之第一審判決，而於98年12月31日向原
    審法院具狀提出上訴狀，其狀內已敘明上訴之理由。依刑事
    訴訟法第361條第2項條文、立法修正理由及上開最高法院判
    決意旨，被告倘已提出上訴理由，但所提非屬具體理由者，
    由第二審法院以上訴不合法律上之程式，以判決駁回之。至
    於上訴理由是否具體，係屬第二審法院審查範圍，則不在命
    補正之列（參見法院辦理刑事訴訟案件應行注意事項第162
    點），合先敘明。
(二)按刑罰之量定，屬法院自由裁定之職權行使，應審酌刑法第
    57條所列各款事由及一切情狀，為酌量輕重之標準，並非漫
    無限制；量刑輕重係屬事實審法院得依職權自由裁量之事項
    ，苟已斟酌刑法第57條各款所列情狀，而未逾越法定刑度，
    不得遽指為違法；且在同一犯罪事實與情節，如別無其他加
    重或減輕之原因，下級審量定之刑，亦無過重或失輕之不當
    情形，則上級審法院對下級審法院之職權行使，原則上應予
    尊重(最高法院72年臺上字第6696號、75年臺上字第7033號
    判例及85年度臺上字第2446號判決意旨參照)。
(三)本件被告就其施用毒品之犯行，為有罪之陳述，經原審法院
    依簡式審判程序判決，其對原審判決採用證據、認定事實及
    適用法律等節均不爭執。而原審判決理由內，已詳予載明被
    告之施用毒品前科素行，累犯應加重其刑各節，並審酌被告
    無視於毒品對於自身健康之戕害及國家對於杜絕毒品犯罪之
    禁令，再犯本案，惟施用毒品係自戕行為，未因此而危害他
    人，其犯罪手段尚屬平和及坦承犯行，且被告係混合施用第
    一、二級毒品，其對第一、二級毒品之成癮程度未較分別施
    用之情形為輕等一切情狀，就其同時施用第一級毒品與第二
    級毒品之犯行，認係一行為觸犯數罪名，應從一重之施用第
    一級毒品罪處斷，判處有期徒刑1年2月。顯已注意適用刑法
    第57條之規定，原審所處之刑符合「罰當其罪」之原則，並
    無輕重失衡之情形。被告提起上訴，固具備形式上之理由，
    但其並未提出新事證，以供調查，亦未依據卷內之訴訟資料
    ，指摘原審判決有何足以影響判決本旨之不當或違法，構成
    應予撤銷之具體事由，徒憑己意漫指原審判決太重，自不足
    以動搖原判決認定犯罪事實及量刑之基礎，難認係具體理由
    。其上訴顯然違背法律上之程式，應予駁回，並不經言詞辯
    論為之。
四、據上論斷，應依刑事訴訟法第367條前段、第372條，判決如
    主文。
中    華    民    國    99    年    2    月    26    日
            刑事第十一庭  審判長法  官  郭  同  奇
                                法  官  陳  慧  珊
                                法  官  洪  曉  能
以上正本證明與原本無異。
如不服本判決應於收受送達後十日內向本院提出上訴狀，其未敘
述上訴之理由者並得於提起上訴後十日內向本院補提理由書（均
須按他造當事人之人數附繕本）「切勿逕送上級法院」。
                                書記官  林  明  冬
中    華    民    國    99    年    2    月    26    日

司法院資訊處製作；財團法人民間司法改革基金會備份。
